hu: Bélyegzőkészlet elemei a csomagban: Foglalkoztatókönyv/útmutató; Tisztítópárna/törlőkendő; Színes ceruzák; Dombornyomó tintapárná(k); Csillámos tintapárná(k); Filcek; Csere tinta/utántöltő flakon; Bélyegzőblokk/fogantyú; Bélyegzőfilcek; Nyomdapárná(k); Bélyegzők; Sablon(ok); Matricák; Tárolódoboz/fém doboz; Kimosható tintapárná(k); Egyéb
en: Stamp set pieces included: Activity book/guide; Cleaning pad/cloth; Colored pencils; Embossing ink pad(s); Glitter ink pad(s); Markers; Replacement ink/refill bottle; Stamp block/handle; Stamp markers; Stamp pad(s); Stamps; Stencil(s); Stickers; Storage case/tin; Washable ink pad(s); Other
sk-SK: Kusy pečiatkovej súpravy v cene: Kniha aktivít/sprievodca; Čistiaca podložka/handrička; Farbičky; Vankúšiky s reliéfnym atramentom; Vankúšiky s trblietavým atramentom; Fixky; Náhradný atrament/fľaštička na doplnenie; Pečiatkovací blok/rukoväť; Pečiatkovacie fixky; Pečiatkovacie vankúšiky; Pečiatky; Šablóny; Nálepky; Puzdro na uskladnenie/plechovka; Vankúšiky s umývateľným atramentom; Iné
el: Περιλαμβάνονται τεμάχια σετ γραμματοσήμων: Βιβλίο/Οδηγός δραστηριοτήτων; Σφουγγαράκι/Πανί καθαρισμού; Ξυλομπογιές; Ταμπόν για ανάγλυφη αποτύπωση; Ταμπόν με γκλίτερ; Μαρκαδόροι; Ανταλλακτικό μελάνι/Μπουκάλι αναπλήρωσης; Μπλοκ/Λαβή σφραγίδας; Μαρκαδόροι σφραγίδας; Ταμπόν σφραγίδας; Σφραγίδες; Στένσιλ; Αυτοκόλλητα; Θήκη/Κουτί αποθήκευσης; Πλενόμενο ταμπόν; Άλλο
fr: Pièces du set de tampons incluses: Livre/guide d’activités; Tampon/chiffon de nettoyage; Crayons de couleur; Encreur(s) à embosser; Encreur(s) pailleté(s); Marqueurs; Encre de rechange/flacon de recharge; Bloc/poignée de tampon; Marqueurs pour tampons; Encreur(s); Tampons; Pochoir(s); Autocollants; Étui/boîte de rangement en métal; Encreur(s) lavable(s); Autre
cs: Kusy obsažené v sadě razítek: Kniha aktivit / průvodce; Čisticí podložka / hadřík; Pastelky; Embosovací inkoustové polštářky; Třpytivé inkoustové polštářky; Fixy; Náhradní inkoust / lahvička na doplnění; Razítkovací blok / rukojeť; Razítkovací fixy; Razítkovací polštářky; Razítka; Šablony; Samolepky; Úložné pouzdro / plechovka; Omyvatelné inkoustové polštářky; Jiné
vi: Các chi tiết đi kèm trong bộ tem: Sách/Hướng dẫn hoạt động; Đệm/Khăn làm sạch; Bút chì màu; Hộp mực dập nổi; Hộp mực kim tuyến; Bút dạ; Mực thay thế/Lọ châm mực; Khối/Tay cầm con dấu; Bút dạ đóng dấu; Hộp mực con dấu; Con dấu; Khuôn tô; Nhãn dán; Hộp đựng/Hộp thiếc; Hộp mực có thể rửa được; Khác
ja: スタンプセット付き: アクティビティブック / ガイド; クリーニングパッド / クロス; 色鉛筆; エンボスインクパッド; グリッターインクパッド; マーカー; 交換用インク / 補充ボトル; スタンプブロック / ハンドル; スタンプマーカー; スタンプパッド; スタンプ; ステンシル; ステッカー; 収納ケース / 缶; 水洗い可能なインクパッド; その他
lt-LT: Į antspaudų rinkinį įeinančios dalys: Užduočių knygelė / vadovas; Valymo padelis / šluostė; Spalvoti pieštukai; Reljefo formavimo rašalo pagalvėlė (-ės); Blizgaus rašalo pagalvėlė (-ės); Žymekliai; Pakaitinio rašalo / papildymo buteliukas; Štampavimo blokelis / rankena; Štampų žymekliai; Štampavimo pagalvėlė (-ės); Štampai; Trafaretas (-ai); Lipdukai; Laikymo dėklas / skardinė; Nuplaunamo rašalo pagalvėlė (-ės); Kita
da: Medfølgende dele i stempelsæt: Aktivitetsbog/-vejledning; Rensepude/-klud; Farveblyanter; Embossing-stempelpude(r); Glimmerstempelpude(r); Tuscher; Udskiftningsblæk/refill-flaske; Stempelblok/-håndtag; Stempeltuscher; Stempelpude(r); Stempler; Skabelon(er); Klistermærker; Opbevaringsæske/-dåse; Vaskbar(e) stempelpude(r); Andet
pt-BR: Peças do conjunto de tampões já incluídas: Guia/livro de atividades; Pano/almofada de limpeza; Lápis de cor; Almofada(s) de tinta para relevo; Almofada(s) de tinta com glitter; Marcadores; Tinta de reposição/frasco de refil; Bloco/alça para carimbo; Marcadores para carimbo; Almofada(s) para carimbo; Carimbos; Estênceis; Adesivos; Lata/estojo de armazenamento; Almofada(s) de tinta lavável; Outro
zh-TW: 包含印章組件數: 活動書/指南; 清潔墊/布; 色鉛筆; 浮雕印台; 亮片印台; 麥克筆; 替換墨水/補充瓶; 印章塊/把手; 印章麥克筆; 印台; 印章; 模板; 貼紙; 收納盒/鐵盒; 可水洗印台; 其他
bg-BG: Включени елементи в комплект печати: Книжка за занимания/ръководство; Подложка/кърпа за почистване; Цветни моливи; Тампон(и) с мастило за релеф; Тампон(и) с брокатено мастило; Маркери; Бутилка с резервно мастило/за презареждане; Блок за печати/дръжка; Маркери за печати; Тампон(и) за печати; Печати; Шаблон(и); Стикери; Кутия/тенекиена кутия за съхранение; Тампон(и) с миещо се мастило; Друго
nl: Inbegrepen stempelonderdelen: Activiteitenboek/-gids; Schoonmaakpad/-doek; Kleurpotloden; Embossing-inktkussen(s); Glitter-inktkussen(s); Stiften; Vervangende inkt/navulfles; Stempelblok/-handgreep; Stempelstiften; Stempelkussen(s); Stempels; Sjablo(o)n(en); Stickers; Opbergdoos/-blik; Afwasbaar inktkussen (afwasbare inktkussens); Overige
sv: Delar som ingår i stämpelset: Aktivitetsbok/guide; Rengöringsdyna/trasa; Färgpennor; Embossingdyna/-dynor; Stämpeldyna/-dynor med glitter; Tuschpennor; Refillbläck/påfyllningsflaska; Stämpelblock/handtag; Stämpelpennor; Stämpeldyna/-dynor; Stämplar; Stencil(er); Klistermärken; Förvaringsväska/-låda; Tvättbar(a) stämpeldyna/-dynor; Övrigt
pt-PT: Peças incluídas no conjunto de carimbos: Livro/guia de atividades; Almofada/pano de limpeza; Lápis de cor; Almofada(s) de tinta para relevo; Almofada(s) de tinta com purpurinas; Marcadores; Tinta de substituição/frasco de recarga; Bloco/pega de carimbo; Marcadores de carimbo; Almofada(s) de carimbo; Carimbos; Estêncil(eis); Autocolantes; Estojo/lata de armazenamento; Almofada(s) de tinta lavável; Outro
ru: Состав набора марок: Книга/руководство с заданиями; Подушечка/салфетка для чистки; Цветные карандаши; Штемпельная подушечка для эмбоссинга; Штемпельная подушечка с блестками; Маркеры; Запасные чернила/флакон для заправки; Блок для штампов/ручка; Маркеры-штампы; Штемпельная подушечка; Штампы; Трафареты; Наклейки; Футляр/жестяная коробка для хранения; Смываемая штемпельная подушечка; Другое
zh-CN: 包括印章套装部件: 活动书/指南; 清洁垫/布; 彩色铅笔; 凸粉印台; 闪光印台; 记号笔; 替换墨水/补充瓶; 印章垫/手柄; 印章水彩笔; 印台; 印章; 模版; 贴纸; 收纳盒/铁罐; 可水洗印台; 其他
th: รายการสินค้าที่รวมอยู่ในชุดแสตมป์: หนังสือกิจกรรม/คู่มือ; แผ่น/ผ้าทำความสะอาด; ดินสอสี; แท่นหมึกปั๊มนูน; แท่นหมึกกลิตเตอร์; มาร์กเกอร์; หมึกสำรอง/ขวดเติม; บล็อก/ด้ามจับแสตมป์; มาร์กเกอร์แสตมป์; แท่นประทับตรา; แสตมป์; สเตนซิล; สติกเกอร์; เคสจัดเก็บ/กล่องเหล็ก; แท่นหมึกแบบล้างออกได้; อื่นๆ
es: Piezas incluidas en el set de sellos: Libro/guía de actividades; Almohadilla/paño de limpieza; Lápices de colores; Almohadillas de tinta para relieve; Almohadillas de tinta con purpurina; Marcadores; Tinta de repuesto/botella de recarga; Bloque/mango para sellos; Marcadores para sellos; Almohadillas para sellos; Sellos; Plantillas; Pegatinas; Estuche/lata de almacenamiento; Almohadillas de tinta lavable; Otro
pl: Elementy dołączone do zestawu stempli: Książeczka z zadaniami/przewodnik; Podkładka/ściereczka do czyszczenia; Kolorowe kredki; Tusz do embossingu; Tusz brokatowy; Markery; Tusz zamienny/butelka do uzupełniania; Blok/uchwyt do stempli; Pisaki do stempli; Poduszka z tuszem; Stemple; Szablony; Naklejki; Etui/puszka do przechowywania; Zmywalny tusz; Inne
fi: Postimerkkisettiin sisältyvät osat: Puuhakirja/opas; Puhdistustyyny/-liina; Värikynät; Kohokuviointimustetyyny(t); Glittermustetyyny(t); Tussit; Vaihtomuste/täyttöpullo; Leimasinpalikka/-kahva; Leimasintussit; Leimasintyyny(t); Leimasimet; Sapluuna(t); Tarrat; Säilytyskotelo/-rasia; Pestävä(t) mustetyyny(t); Muu
hr-HR: Uključeni dijelovi seta pečata: Knjiga aktivnosti / vodič; Jastučić/krpica za čišćenje; Bojice; Jastučić(i) s tintom za utiskivanje; Jastučić(i) s tintom sa šljokicama; Markeri; Zamjenska tinta / boca za punjenje; Blok za pečat/drška; Markeri za pečate; Jastučić(i) za pečate; Pečati; Šablona (šablone); Naljepnice; Kutija/limenka za pohranu; Jastučić(i) s perivom tintom; Ostalo
ro-RO: Piese incluse în setul de ștampile: Carte/Ghid de activități; Tampon/Lavetă de curățare; Creioane colorate; Tușieră(e) pentru embosare; Tușieră(e) cu sclipici; Markere; Sticlă cu cerneală de rezervă/reumplere; Bloc/Mâner pentru ștampilă; Markere pentru ștampile; Tușieră(e); Ștampile; Șablon(oane); Autocolante; Cutie de depozitare/din metal; Tușieră(e) cu tuș lavabil; Altele
sl-SI: Vključeni kosi v kompletu štampiljk: Knjiga z aktivnostmi/vodnik; Čistilna blazinica/krpa; Barvice; Blazinice s črnilom za reliefni tisk; Blazinice s črnilom z bleščicami; Markerji; Nadomestno črnilo/steklenička za ponovno polnjenje; Blok za žige/ročaj; Markerji za žige; Blazinice za žige; Žigi; Šablone; Nalepke; Etui/kovinska škatla za shranjevanje; Pralne blazinice s črnilom; Drugo
it: Pezzi del set di timbri inclusi: Libro/guida delle attività; Tampone/panno per la pulizia; Matite colorate; Tampone/i di inchiostro per embossing; Tampone/i di inchiostro glitterato; Pennarelli; Inchiostro di ricambio/flacone di ricarica; Blocco/maniglia per timbri; Pennarelli per timbri; Tampone/i per timbri; Timbri; Stencil; Adesivi; Custodia/scatola di latta; Tampone/i di inchiostro lavabile; Altro
ko: 스탬프 세트 구성품 포함: 활동 북/가이드; 세척 패드/천; 색연필; 엠보싱 잉크 패드; 글리터 잉크 패드; 마커; 교체용 잉크/리필 병; 스탬프 블록/손잡이; 스탬프 마커; 스탬프 패드; 스탬프; 스텐실; 스티커; 보관 케이스/통; 워셔블 잉크 패드; 기타
de: Im Stempelset enthaltene Artikel: Aktivitätenbuch/Anleitung; Reinigungspad/-tuch; Buntstifte; Prägestempelkissen; Glitzer-Stempelkissen; Marker; Ersatztinte/Nachfüllflasche; Stempelblock/-griff; Stempel-Marker; Stempelkissen; Stempel; Schablone(n); Aufkleber; Aufbewahrungsbox/-dose; Abwaschbare Stempelkissen; Sonstige
tr: Dahil olan damga seti parçaları: Etkinlik kitabı/kılavuz; Temizleme pedi/bezi; Renkli kalemler; Kabartma mürekkep pedi; Simli mürekkep pedi; Keçeli kalemler; Yedek mürekkep/dolum şişesi; Damga bloğu/sapı; Damga kalemleri; Damga pedi; Damgalar; Şablon(lar); Çıkartmalar; Saklama kutusu/teneke kutu; Yıkanabilir mürekkep pedi; Diğer
nb: Inkluderte stempelsettdeler: Aktivitetsbok/veiledning; Rensepute/klut; Fargeblyanter; Embossing-blekkpute(r); Glitter-blekkpute(r); Tusjer; Reserveblekk/refillflaske; Stempelblokk/håndtak; Stempeltusjer; Stempelpute(r); Stempler; Sjablong(er); Klistremerker; Oppbevaringseske/boks; Vaskbare blekkputer; Annet